臺灣士林地方法院刑事裁定　　　　　　　 94年度訴字第257號
公　訴　人　臺灣士林地方法院檢察署檢察官
被　　　告　丙○○
指定辯護人　本院公設辯護人　甲○○
上列被告涉嫌違反毒品危害防制條例案件，業經本院於民國94年
4 月15日當庭裁定羈押，並禁止接見、通信，被告不服提出抗告
，本院補充書面裁定如下：
    主  文
丙○○自民國玖拾肆年肆月拾伍日起予以羈押，並禁止接見、通
信。
    理  由
一按被告經法官訊問後，認為犯罪嫌疑重大，而有事實足認為有
  湮滅、偽造、變造證據或勾串共犯或證人之虞，或所犯為死刑
  、無期徒刑或最輕本刑為5 年以上有期徒刑之罪者，倘非予羈
  押，顯難進行追訴、審判或執行，得羈押之，刑事訴訟法第
  101 條第1 項第2 款、第3 款定有明文。又羈押之目的在於確
  保刑事偵查、審判程序之完成，及刑事執行之保全，或預防反
  覆實施特定犯罪。被告有無繼續羈押之必要，應許由法院斟酌
  訴訟進行程度及其他一切情事而為認定，最高法院46年度台抗
  字第6 號判例可資參照。
二訊據被告丙○○於本院羈押訊問時，固矢口否認有何販賣第二
  級毒品安非他命之犯行，辯稱：其僅有施用毒品，並未有販賣
  之行為云云。然查：被告丙○○於警詢及偵查中均坦承：自93
  年11月中旬開始，受同案被告乙○○（綽號「俊明」）所託，
  代為寄放毒品安非他命，並且連續將安非他命交付予同案被告
  乙○○所指定之人並收取款項，乙○○會提供免費之安非他命
  予其施用，或予其生活費等語在卷，並坦承卷附之監聽譯文，
  為綽號「白猴」、「大象」、「偉偉」、「駱駝」等人及不詳
  姓名之洗車廠老闆向其購買安非他命之對話紀錄，有上開監聽
  譯文存卷可憑，足認其涉犯毒品危害防制條例第4 條第2 項之
  販賣第2 級毒品安非他命罪之犯罪嫌疑重大。又檢察官指其所
  涉毒品危害防制條例第4 條第2 項之罪，最輕本刑為7 年以上
  有期徒刑。再被告丙○○於警詢及偵查中亦自承：曾受被告黃
  俊明所託，代為寄放安非他命，並於94年2 月15日下午，打電
  話予世運村少爺旅館之服務小姐，要求取出被告乙○○於警方
  搜索之際，乘隙脫逃時所遺留在該旅館228 室之物品，包括吸
  食器兩組、吸食泡球一個、乙○○之木質印章一顆及安非他命
  13 包 （毛重8.5 公克），復經證人陳蕙茹於警詢中證稱：曾
  有一名自稱「俊明」朋友之男子，於94年2 月15日中午12時30
  分，要伊至228 號房內將桌上及櫃子內的物品收下來等語明確
  ，並有94年2 月15日監聽譯文1 份在卷可佐。綜上，足認被告
  丙○○有湮滅證據及勾串共犯乙○○之虞。又依被告丙○○涉
  嫌犯罪之手段、情節、所造成之損害與對社會秩序影響亦非輕
  微等情，考量羈押處分除能確保審判程序之完成外，對被告丙
  ○○自由之限制亦未逾適度之比例，而有羈押之必要，爰諭知
  羈押，並另以被告丙○○有湮滅證據及勾串共犯之虞，諭令被
  告丙○○禁止接見、通信。
三本裁定已於94年4月15日當庭宣示。
中　　華　　民　　國　　94　　年　　4 　　月　　15　　日
                  刑事第四庭法  官    許碧惠
以上正本證明與原本無異。
如不服本裁定，應於送達後5日內，向本院提出抗告狀。
                            書記官    徐仁豐
中　　華　　民　　國　　94　　年　　4 　　月　　18　　日
